【裁判字號】    97,訴,428
【裁判日期】    971210
【裁判案由】    違反毒品危害防制條例
【裁判全文】
臺灣花蓮地方法院刑事判決               97年度訴字第428號
公  訴  人  臺灣花蓮地方法院檢察署檢察官
被      告  甲○○
                    （現於另案羈押於臺灣花蓮看守所）
上列被告因違反毒品危害防制條例案件，經檢察官提起公訴（97
年度毒偵字第676號、97年度偵字第4524 號），被告於準備程序
中就被訴事實為有罪之陳述，經本院合議庭裁定由受命法官獨任
進行簡式審判程序，判決如下：
    主  文
甲○○施用第一級毒品，累犯，處有期徒刑柒月，扣案之海洛因
貳包（淨重零點壹柒公克、空包裝重零點肆肆公克），沒收銷燬
之；注射針筒壹枝沒收。又施用第二級毒品，累犯，處有期徒刑
肆月。應執行有期徒刑拾月，扣案之海洛因貳包（淨重零點壹柒
公克、空包裝重零點肆肆公克），沒收銷燬之；注射針筒壹枝沒
收。
    事  實
一、甲○○前有違反麻醉藥品管理條例、竊盜等前案紀錄，於民
    國95年間因施用毒品案件，經臺灣臺東地方法院裁定送勒戒
    處所施以觀察、勒戒後，因認有繼續施用毒品之傾向，經臺
    灣臺東地方法院裁定令入戒治處所施以強制戒治，於96 年8
    月13日戒治期滿執行完畢。詎其仍未戒除毒癮，明知海洛因
    、安非他命分別係毒品危害防制條例所稱之第一、二級毒品
    ，不得非法持有及施用，竟分別基於施用第一、二級毒品之
    犯意，於97年9月10 日凌晨零時許，在花蓮縣花蓮市○○○
    路長頸鹿遊藝場廁所內，以將第一級毒品海洛因加礦泉水稀
    釋後放入注射針筒注射身體之方式，非法施用第一級毒品海
    洛因1次後，於同日凌晨零時30 分許，又在同一處所內，以
    將第二級毒品安非他命放進吸食器加熱吸食其煙霧之方式，
    非法施用第二級毒品安非他命1次。嗣甲○○於97年9月10日
    凌晨1時26 分許，在花蓮縣花蓮市○○路米老鼠塑像前因形
    跡可疑，經警盤查，甲○○恐持影毒品被發現，逕將身上藏
    放之海洛因2包、注射針筒1枝丟棄路旁，為警當場查獲，經
    其同意採集尿液送驗結果呈嗎啡及安非他命類陽性反應，而
    查悉上情。
二、案經花蓮縣警察局花蓮分局報告臺灣花蓮地方法院檢察署檢
    察官偵查起訴。
    理  由
一、認定犯罪事實之證據及理由：
  (一)上揭事實，業據被告於警詢、偵查及本院審理時坦承不諱，
    且被告於上開時、地為警查獲所採尿液送請慈濟大學檢驗結
    果，分別呈嗎啡（海洛因屬嗎啡類毒品）及甲基安非他命、
    安非他命陽性反應，此有慈濟大學濫用藥物檢驗中心檢驗總
    表、偵辦毒品案件尿液檢體採集送驗紀錄表各1 紙在卷可證
    ，並有被告所有供（但非專供）施用海洛因所用之注射針筒
    1枝扣案可稽，又在當場查獲之白色粉末2包（合計淨重0.17
    公克、空包裝重0.44公克），經法務部調查局鑑定後確含有
    海洛因成分，亦有法務部調查局97年10月15日調科壹字第09
    723039850號鑑定書1紙附卷可稽，被告前開施用第一級毒品
    海洛因、施用第二級毒品安非他命之犯行，事證明確，均堪
    以認定。
  (二)查被告於95年間因施用毒品案件，經臺灣臺東地方法院裁定
    送勒戒處所施以觀察、勒戒後，認有繼續施用毒品之傾向，
    由臺灣臺東地方法院裁定送強制戒治1年，於96年8月13日執
    行完畢等情，有臺灣高等法院被告前案紀錄表在卷足憑，被
    告於於前開強制戒治執行完畢釋放後5 年內再犯本件施用第
    一、二級毒品之犯行，應依法論科。
二、論罪科刑：
  (一)按海洛因、安非他命分別係毒品危害防制條例第2條第2項第
    1款、第2款所稱之第一、二級毒品。核被告上開所為，分別
    係犯毒品危害防制條例第10條第1 項之施用第一級毒品罪、
    同條例第10條第2 項之施用第二級毒品罪。被告施用前後持
    有第一級毒品海洛因、第二級毒品安非他命之低度行為，分
    別為施用第一、二級毒品之高度行為所吸收，均不另論處。
    又被告所犯上開施用第一、二級毒品罪間，犯意各別，犯罪
    構成要件事實互異，應予分論併罰。又被告前因傷害、毀損
    等案件，於94年10月17日經臺灣臺東地方法院以94年度東簡
    字第293號判決分處有期徒刑3月、3月，應執行有期徒刑5月
    確定，於95年2月24 日易科罰金執行完畢；復因竊盜罪，經
    臺灣臺東地方法院判處應執行有期徒刑6月確定，於97年2月
    12日縮刑期滿執行完畢；有臺灣高等法院被告前案紀錄表附
    卷可參，其於有期徒刑執行完畢，5 年內故意再犯本件有期
    徒刑以上之2罪，均為累犯，各應依刑法第47條第1項規定加
    重其刑。爰審酌被告有多項前科紀錄，並經觀察、勒戒及強
    制戒治之戒毒療程，猶未能戒除毒品之誘惑，同時沾染施用
    2 種毒品之惡習，戕害身心健康，惟其犯後坦承犯行，態度
    良好，復參諸其生活狀況、施用毒品之手段、動機等一切情
    狀，各量處如主文所示之刑，並定其應執行之刑，以示儆懲
    。
  (二)扣案之海洛因1包（淨重0.17公克、空包裝重0.44 公克），
    應依毒品危害防制條例第18條第1 項前段之規定，不問屬於
    犯人與否，沒收銷燬之。另扣案之注射針筒1 枝係被告所有
    並供（但非專供）施用毒品之器具，業經被告陳明在卷，自
    應依刑法第38條第1項第2款之規定，併予宣告沒收之。
三、據上論斷，應依刑事訴訟法第299條第1項前段、第273條之1
    第1項，毒品危害防制條例第10條第1項、第2項、第18條第1
    項前段，刑法第11條前段、第47條第1項、第51條第5款、第
    38條第1項第2款，判決如主文。
本案經檢察官羅美秀到庭執行職務。
中    華    民    國    97    年    12    月    10    日
                  刑事第四庭    法  官  蔡寶樺
以上正本證明與原本無異。
如不服本判決應於收受送達後10日內向本院提出上訴書狀，並應
敘述具體理由。其未敘述上訴理由者，應於上訴期間屆滿後20日
內向本院補提理由書（均須按他造當事人之人數附繕本）「切勿
逕送上級法院」。
中    華    民    國    97    年    12    月    10    日
                                書記官
附錄本判決論罪之法律條文：
毒品危害防制條例第10條
施用第一級毒品者，處 6 月以上 5 年以下有期徒刑。
施用第二級毒品者，處 3 年以下有期徒刑。


司法院資訊處製作；財團法人民間司法改革基金會備份。
